【裁判字號】    98,上易,269
【裁判日期】    980526
【裁判案由】    傷害
【裁判全文】
臺灣高等法院臺南分院刑事判決
上  訴  人
即  被  告  甲○○
選任辯護人  丁士哲  律師(扶助律師)
上列上訴人即被告因傷害案件，不服臺灣臺南地方法院97年度訴
字第1518號中華民國98年2月18日第一審判決（起訴案號：臺灣
臺南地方法院檢察署96年度偵字第16143號），提起上訴，本院
判決如下：
    主      文
上訴駁回。
    事      實
一、緣甲○○之母林水珠及案外人丁○○與丙○○之友人韓少華
    因停車糾紛，於民國 (下同)95年5月26日在臺南縣永康市影
    劇三村圓環附近，與丙○○及韓少華等人發生肢體衝突。甲○○因不滿丙○○等人於上開衝突中毆打其母，竟萌生傷害
    犯意，於95年5月30日上午9時40分許，夥同另一名姓名年籍
    不詳之成年男子，共同基於傷害之犯意聯絡，持類似西瓜刀
    之兇器至丙○○位於臺南縣永康市○○路61巷123號住處附
    近，先逗留數十分鐘後，於同日10時10分許，見丙○○返回
    上址，旋即尾隨進入丙○○住處（侵入住宅部分未據告訴）
    ，持上開兇器砍向丙○○身體、背部等處，致丙○○受有全
    身多處撕裂傷、背部（15公分）、左手臂（36公分）併左手
    神經斷裂及出血性休克等普通傷害（尚未達修正前刑法第10
    條第4款重傷害程度）。甲○○等二人行兇後欲逃離現場之
    際，在門口遭經過該處之丙○○之弟乙○○及鄰居戊○○二
    人撞見，因未及阻擋而為該二人逃逸，丙○○嗣經乙○○送
    醫救治，始幸免於難（丙○○在本案審理期間於97年12月3
    日死亡，死亡原因與上開傷勢無關）。
二、案經丙○○訴請臺灣臺南地方法院檢察署檢察官偵查起訴。
    理      由
壹、按被告以外之人於審判外之言詞或書面陳述，除法律有規定
    者外，不得作為證據；被告以外之人於審判外之陳述，雖不
    符前4條之規定，而經當事人於審判程序同意作為證據，法
    院審酌該言詞陳述或書面陳述作成時之情況，認為適當者，
    亦得為證據。當事人、代理人或辯護人於法院調查證據時，
    知有第159條第1項不得為證據之情形，而未於言詞辯論終結
    前聲明異議者，視為有前項之同意。刑事訴訟法第159條第1
    項、第159條之5分別定有明文。本判決認定事實所引用之下
    列供述證據及非供述證據，檢察官、被告及其辯護人於本院
    行準備程序及審理時均表示無意見或對證據能力不爭執，嗣
    經本院於審理期日逐一提示並告以要旨，迄至言詞辯論終結
    前，亦均未就證據能力方面聲明異議，雖被告對於證人丙○○、乙○○、戊○○等之證述表示不是事實云云，惟係屬於
    證明力之範圍，本院審酌該等供述及非供述（書證）證據取
    得過程，並無瑕疵，與本案待證事實間，復具有相當關聯性
    ，認有證據能力，以之為本案證據並無不當，自得採為本件
    認定事實基礎，至於證明力如何，則為本院自由裁量、判斷
    之範圍。
貳、新舊法比較：
    被告行為後，刑法部分條文業於94年1月7日修正，94年2月2
    日公布，95年7月1日施行，現行刑法第2條第1項規定：「行
    為後法律有變更者，適用行為時之法律，但行為後之法律有
    利於行為人者，適用最有利於行為人之法律。」，此為刑法
    第2條第1項所揭示法律變更從舊從輕原則。又本次刑法修正
    之比較新舊法，應就罪刑有關之一切情形，綜其全部罪刑之
    結果而為比較（亦有最高法院95年度第8次刑庭會議決議參
    照），茲將本案所涉新舊法條之比較臚列如下：
  (一)刑法第10條第4項重傷定義之規定已有修正，修正前刑法第
    10條第4項第1款至第5款原係有關生理機能重傷之規定；第
    6款則為關於機能以外身體與健康重傷規定，其第1款至第5
    款均以「毀敗」為要件，故關於視能、聽能、肢體機能等生
    理機能，須完全喪失機能，始符合各該款要件，如僅減損甚
    或嚴重減損效能並未完全喪失機能者，縱有不治或難治情形
    ，亦不能適用同條項第6款規定，仍屬普通傷害之範圍（最
    高法院25年上字第4680號、30年上字第445號、40年台上字
    第73號判例參照）。而修正後刑法第10條第4項第1款至第5
    款增列「嚴重減損」字詞，將原屬普通傷害之「嚴重減損機
    能」劃歸改列成屬重傷害之範疇，因重傷害之法定刑度較重
    於普通傷害，比較新舊法之結果，修正前重傷害之要件較為
    嚴格而有利於被告，故有關告訴人傷勢是否已達重傷害程度
    ，應依刑法第2條第1項前段之規定，適用修正前刑法第10條
    第4項第4款之規定，資以認定。
  (二)修正前刑法第28條規定：「二人以上共同實施犯罪行為者，
    皆為正犯」，修正後則規定：「二人以上共同實行犯罪行為
    者，皆為正犯」，即修正後之刑法剔除完全未參與犯罪相關
    行為之實行的「陰謀共同正犯」及「預備共同正犯」，減縮
    共同正犯成立之範圍（修正立法理由參照），經綜合新舊法
    比較結果，因本件被告不論依修正前或修正後之規定，於其
    與共同行兇之另一名成年男子應成立共同正犯，不生影響，
    新法規定並未較有利於被告，應一體適用修正前刑法第28條
    之規定。
  (三)被告行為時之易科罰金折算標準，係以修正前刑法第41條第
    1項前段「得以1元以上3元以下折算1日」及廢止前罰金罰鍰
    提高標準條例第2條前段「就其原定數額提高為100倍折算1
    日」為依據。準此，被告行為時之易科罰金折算標準，如以
    銀元300元折算1日，經折算為新台幣後，應以新台幣900元
    折算1日。惟修正施行後刑法第41條第1項前段關於易科罰金
    之折算標準則為「以新台幣1,000元、2,000元、3,000元折
    算1日」，比較修正前後易科罰金折算標準，以修正前之規
    定顯較有利被告，自應適用修正前刑法第41條第1項前段及
    廢止前罰金罰鍰提高標準條例第2條前段之規定，諭知易科
    罰金折算標準。
參、實體部分：
一、訊據上訴人即被告甲○○否認於上開時、地持刀砍傷告訴人
    丙○○，辯稱：伊於95年3、4月間發生車禍住院治療，案發
    當時出院在家休養，行動不方便，需人照顧，不可能至告訴
    人住處行兇等情詞，辯護人並據此為被告無罪辯護。經查：
  (一)被害人丙○○於95年5月30日上午10時10分許，在臺南縣永
    康市○○路61巷123號住處內，遭二名成年男子持刀侵入住
    宅砍傷，致告訴人全身多處受有撕裂傷、背部 (15公分)、
    左手臂 (36公分)併左手神經斷裂及出血性休克等傷害，其
    中左手臂之傷勢經醫師治療1年以上，左手肘及手指仍無法
    正常彎曲等事實，為檢察官、被告甲○○及其辯護人所不爭
    執，並有被害人丙○○之證述（見警卷第5至8頁、96偵1614
    3號卷第20至23頁、原審卷第77、78頁）及殘障手冊、國立
    成功大學醫學院附設醫院診斷證明書、財團法人奇美醫院診
    斷證明書、勞工保險診斷證明書等為證（警卷第14頁、96偵
    字第16 143號第1至8頁、97偵續字第131號第9至10頁），自
    堪認定。至於兩名歹徒所持用之兇器，被害人丙○○初於警
    詢報案時陳稱係類似西瓜刀之刀具（見警卷第6、7頁），偵
    查中則陳明為西瓜刀（見96年度偵字第16143號卷第20、21
    頁），嗣於原審審理時先陳稱係開山刀，後又改稱未看清楚
    各等語（見原審卷第84頁）。本院審酌被害人丙○○警詢之
    陳述距離其被害當時僅相隔一個月，當時之記憶應較清晰，
    所述自較接近真實而為可採，然因本案並無兇器扣案可資確
    認為西瓜刀，故僅能認定係屬類似西瓜刀之兇器。再者，被
    害人丙○○左手臂所受傷勢經治療後，雖有左上肢軟弱無力
    及萎縮、僵硬現象，然左上肢之功能僅部分毀損等情，此亦
    有財團法人奇美醫院97年12月16日（九七）奇醫字第6712號
    函復之病情摘要及相關病歷資料影本在卷可稽（見原審卷第
    118 至122頁），依修正前刑法第10條第4項第4款規定「毀
    敗一肢以上之機能」，須完全喪失機能，始符合該款要件，
    是被害人丙○○所受傷勢尚未達該款規定之重傷害程度，應
    屬普通傷害之事實，亦堪認定（按檢察官原以刑法第277條
    第1項普通傷害罪起訴被告，嗣於原審審理期間變更法條為
    刑法第277條第2項之傷害致重傷害罪，並經原審檢辯方雙方
    同意將被告手臂所受傷勢是否已達修正前刑法第10條第4項
    第4款「毀敗一肢以上之機能」之重傷害疑義，列為原審該
    案爭執事項之一。後因檢察官於原審最後一次言詞辯論期日
    再將起訴法條回復為刑法第277條第1項之普通傷害罪，並經
    檢辯雙方同意刪除此一爭執事項，故告訴人受有普通傷害之
    事實，已為檢察官、被告及辯護人所不爭執，經上訴後，二
    審檢察官仍認依刑法第277條第1項之普通傷害罪論處，併予
    敘明）。
  (二)被告甲○○雖以其當時因車禍受傷在家休養，行動不方便等
    情詞，否認為於上開時、地對告訴人行兇之人，辯護人並以
    告訴人一開始均係指訴兇嫌是案外人丁○○，並未提及被告
    ，乃事後聽丁○○陳稱可能是林水珠之小兒子所為，才指認
    被告等辯護意旨，認告訴人之指認存疑。然查，依據被害人
    丙○○於95年6月29日至警局報案當時指述：「我是於95年
    05月30日10時10分許，在台南縣永康市○○里○○路61巷12
    3號（住處）內被丁○○（47.04.09，Ｚ000000000，戶籍：
    屏東縣春日鄉○○村○○路45號）及另一名年籍不詳之男子
    ，二人分別持類似西瓜刀殺傷我。」、「（問：另一名年籍
    不詳之男子特徵為何？）該名也是原往民，皮膚很黑、身高
    約175公分，體格胖，年齡約30-40歲。」等語（見警卷第5
    、6頁）。顯示被害人丙○○報案時即明確指述兇嫌為二名
    男子，除指出其中一名兇嫌為案外人丁○○外，並陳明另一
    名不詳姓名年籍之男子為原往民、皮膚很黑、身高約175公
    分、體格胖、年齡約30至40歲等身型特徵，洵甚明確。而由
    被告甲○○於96年11月29日偵訊時自陳伊約175或176公分（
    見96年度偵續字第131號卷第30頁），嗣於原審審理時亦陳
    稱：伊前一陣子有去體檢，身高大概177公分，體重100公斤
    ，96年5月30日當時（即告訴人被害當時）之身高體重和現
    在差不多，伊母親是原住民等語（見原審卷第145頁）。可
    知被告甲○○身高約175公分至177公分，體重100公斤，體
    格屬壯碩或較胖型，且有一半原住民血統，膚色亦較黑等外
    觀特徵，互核與告訴人報案當時所指述之另一名行兇男子之
    身高、體型、膚色及原住民等特徵，確實相互吻合，故被害
    人丙○○報案當時因不認識被告甲○○而僅對案外人丁○○
    提出告訴，嗣後依據丁○○之陳述始循線查知被告甲○○真
    實姓名，再予指認並提出告訴，即屬有據，自有相當之可信
    性。
  (三)參以證人即被害人丙○○之弟乙○○於警詢證述：「當天10
    時許我帶著太太在村上拜票，正好騎到我哥哥的家門口，我
    就看見一名身高約175公分體型壯碩之男子，手持西瓜刀刀
    上有血跡，剛好從我哥哥家門口走出來，當時我覺得不對勁
    ，所以我大聲喊一聲「幹什麼」，就看另一名男子（約170
    公分、皮膚黑、約40歲左右）在前面，與一名身高約175公
    分體型壯頓之男子兩人拔腿就跑。」等語，並陳稱該名身高
    約175公分體型壯碩之男子，年紀約20幾等情（見警卷第37
    頁），亦與被告甲○○之體型年紀甚相接近，且其嗣於偵查
    中並具結指證在庭之被告甲○○即為其當時所見持刀自其兄
    住處走出之人等語明確（見96年度偵續字第131號卷第37頁
    ）。
  (四)再據證人乙○○於本院上訴審在98年5月6日上午11時10分再
    到庭經本院交互詰問時亦明確指認伊當時所看到手上拿刀子
    從伊弟丙○○住處跑出來者確係在庭之被告甲○○無誤等情
    如下：
    法官  問：丙○○是何原因死亡？
    乙○○答：他的死亡證明書是寫敗血症。
    法官  問：與本件有何關係？
    乙○○答：我不清楚，丙○○以前有肝硬化。
    法官  問：你在95年5月30日上午9時40分時在丙○○所住台
              南縣永康市○○路61巷123號，有沒有看到誰殺
              丙○○？
    乙○○答：因為那時我參選里長，我載我太太去發放文宣，
              正好經過我哥哥家門口，我看有一個人拿著一把
              刀上面還有血跡，從我哥哥丙○○家門口走出來
              ，我叫了一聲幹什麼，那一個人就從後面的巷子
              跑了，我和我太太一進去看，就看到我哥哥躺在
              血泊之中，我太太是醫護人員，所以我叫我太太
              太幫我哥哥止血，我就馬上騎機車去追，但追不
              到，因為我們那邊都是小巷子。
    法官  問：你所看到的那二人有沒有矇面？
    乙○○答：沒有。
    法官  問：你所看到的那二人，其中一人是否在庭被告甲○○？
    乙○○答：我所看到拿著刀子跑出來的那人是在庭被告甲○○。
    法官  問：請證人指認是否當庭被告甲○○？
    乙○○答：是，我有當面看到甲○○的臉部及身材。
    審判長問：以後丙○○怎麼講？
    乙○○答：本件發生前幾天我哥哥有陪朋友吵架，但我哥哥
              是勸架，對方認識我哥哥，因為我哥哥固定在那
              邊賣券，所以他們把目標鎖定我哥哥。
    辯護人問：丙○○在原審有證述說你在九十五年六月的時侯
              有去找甲○○的母親，根據你的警詢筆錄你就有
              見到甲○○是不是？
    乙○○答：對。
    辯護人問：既然如此，你當時就有看到甲○○，為何沒有在
              九十五年六月就去警局指認甲○○是行兇之人？
    乙○○答：因為當初要將事情平息所以沒有後面告的動作。
    法官  問：你為什麼後來才知道拿刀子衝出來那個人是甲○○？
    乙○○答：九十五年六月去甲○○家才看到甲○○及丁○○
              ，我才認出九十五年五月三十日上午九點四十分
              拿刀子從丙○○家出來是甲○○，在巷口之人是
              丁○○。
    法官  問：九十五年六月間你去甲○○家看到甲○○及丁○○時，你是不是那時才知道你當時九十五年五月
              三十日上午九點四十分所看到拿刀子出來是甲○○，在巷口之人是丁○○？
    乙○○答：是。
    法官  問：你哥哥丙○○有沒有跟你講是誰殺他的？
    乙○○答：丙○○說是甲○○。
    審判長問：你哥哥說是甲○○殺他，他是什麼時侯知道的？
    乙○○答：九十五年六月初。
    審判長問：是你要息事寧人或是丙○○要息事寧人？
    乙○○答：我要代表我哥哥跟他作和解的動作。
    審判長問：既然你們要息事寧人，為什麼以後你哥哥要提告
              ？
    乙○○答：因為他們不承認。
    由證人乙○○之證述以觀，本件持刀砍殺被害人丙○○者確
    係被告甲○○無誤，被告甲○○屢次辯稱伊無砍殺被害人丙○○云云，純係飾卸之詞，不足採信。
  (五)且按另一證人即被害人丙○○住處斜對面之鄰居戊○○亦於
    偵查中證述：「事情發生時我沒有看到，但我有看到二個人
    自告訴人家裡跑出來，當時我看到跑在後面的那個人手上有
    拿刀子，刀子長度約有30公分，那二個人我不認識。」、「
    二個身體都很壯，一個較高約有175至178公分左右，一個較
    矮約有170公分左右，身穿黑衣。」各等語（見95年度核交
    字第1801號卷第8頁），其嗣於96年12月7日偵訊時亦具結指
    證伊當時所見之其中一人確為在庭之被告甲○○無誤，並陳
    明：「先前他（指被告甲○○）站在我們圓環前左邊雜貨店
    站了十幾分鐘，又到對面四樓的雜貨店站了十幾分鐘，因為
    我看他不是我們當地的人，所以我對他有注意。」等情節（
    見96年度偵續字第131號卷第30、31頁）。故由證人乙○○
    及戊○○上開證詞，亦可查知兩名歹徒行兇後，於逃離現場
    之際，適為經過該處之乙○○及戊○○二人所撞見而目擊之
    事實無誤。而以證人乙○○及戊○○二人所陳述之其中一名
    男子之身高體型年紀，均與被告之身高體型年紀甚相近似，
    其等二人嗣於被告到案後復均明確指證為當時所見之其中一
    人即被告甲○○無誤，已資佐證被害人丙○○警詢指述之另
    一名不詳男子即為被告甲○○之事實，洵堪認定無訛。至於
    被害人丙○○對於案外人丁○○之告訴部分，雖因證人乙○○、戊○○無法明確指認丁○○為其中一名歹徒，而經檢察
    官為不起訴處分確定，然此並不影響被害人丙○○及證人乙○○、戊○○三人均明確指證被告甲○○行兇之可信性。
  (六)再查，被告甲○○之母林水珠及案外人丁○○與被害人丙○○之友人韓少華因停車糾紛，於95年5月26日在臺南縣永康
    市影劇三村圓環附近，與被害人丙○○及韓少華等人發生肢
    體衝突等情節，復據被害人丙○○及證人林水珠於警詢及偵
    查中證述明確（見警卷第6、7頁，95年度核交字第1801號卷
    第7、8頁，96年度核交字第2317號卷第9頁，96年度偵字第
    16143號卷第75頁），被告甲○○於偵查中亦供稱知悉其母
    於上開時地被打之事。是由被害人丙○○被害前數日，甫與
    被告之母發生過衝突，並為被告甲○○所知悉等情事，足見
    被告有行兇報復之動機，亦臻明確。據此，參核被害人丙○○及證人乙○○、林春生之指證，被告因不滿告訴人與其友
    人於上開衝突中毆打其母，因而夥同另一名姓名年籍不詳之
    成年男子共同傷害告訴人之犯行，洵堪認定。
  (七)至於被告甲○○所辯：伊於95年3、4月間發生車禍住院治療
    ，案發當時出院在家休養，行動不方便，需人照顧，不可能
    至被害人丙○○住處行兇等情詞，並舉證人己○○、庚○○
    於原審證稱：被告當時車禍傷及腿部神經，在家修養期間需
    持柺杖，不持柺杖時走路仍一拐一拐等語（見原審卷第64至
    76 頁），另證人即被告之母林水珠亦偵查中證述被告當時
    受傷腳不能走路之情（見96年度偵字第16143號卷第75頁）
    。然查，依據被告於96年12月8日警詢陳述：伊於95年3-4月
    間曾發生車禍，頭部顱內出血、顱骨骨折、手指韌帶受傷等
    語（見警卷第34頁），及其所提出之財團法人奇美醫院診斷
    證明書記載被告於95年3月25日因顱腦損傷、顱骨骨折、顱
    內出血、顏面撕裂傷、顏面多處擦傷及左、中指韌帶撕裂傷
    住院，於同年4月3日出院等情（見96年度偵續字第131號卷
    第42頁），顯示被告當時受傷之部位係集中在頭部及顏面，
    身體四肢除左手中指韌帶受傷外，其他肢體部位並無傷勢之
    情，至甚明確，是證人己○○、庚○○陳稱被告當時傷及腿
    部，需持柺杖等情詞，顯然與被告甲○○所受傷勢不符，自
    難採信為真。且另參酌97年4月18日（九七）奇醫字第1967
    號財團法人奇美醫院函復之被告病情摘要及病歷資料，亦載
    明被告係於95年3月25日住院，95年4月3日出院，出院時意
    識清醒，四肢活動正常，4月6日神經外科、整形外科門診，
    96年12月6日至神經外科門診等情，足證被告95年3月25日所
    受之傷，並不影響其行動能力，洵堪認定。是被告甲○○辯
    稱伊於告訴人被害當時行動不方便，不可能行兇云云，及證
    人己○○、庚○○、林水珠陳稱被告當時受傷，不能走路等
    陳詞，均非事實，要難採為有利被告之認定，辯護人據此為
    被告無罪答辯，亦無從憑採。
  (八)至於被告甲○○及其辯護人於本院準備程中請求傳訊證人郭
    進榮醫師及勘驗96年7月3日偵查訊問筆錄之錄音，待證事實
    為被告甲○○當時仍行動不便，不可能持刀砍殺被害人丙○○及被害人丙○○偵查時係指稱丁○○砍殺云云。此部分經
    查：(1)被告甲○○有於上開時地持刀砍傷被害人丙○○之事
    實，已據上開證人乙○○面對面看到被告甲○○持刀從被害
    人丙○○住處跑出來之人並於本院開庭時更明確指認確係被
    告甲○○無誤及證人戊○○亦證述甚詳在卷，因此本件事證
    已明確，況被告甲○○因車禍住院因已能活動自如才於95年
    4月3日出院，再參照97年4月18日（九七）奇醫字第1967號
    財團法人奇美醫院函復之被告病情摘要及病歷資料，亦載明
    被告係於95年3月25日住院，95年4月3日出院，出院時意識
    清醒，四肢活動正常等情甚詳在卷，是本院認無再傳喚證人
    郭進榮醫師到庭做證之必要。(2)又本院98年4月27日由法官
    諭當庭勘驗96年核交字第2317號於96年7月3日偵查筆錄之錄
    音。勘驗結果：告訴人丙○○只是當庭以手指指著丁○○我
    說是他，他不承認，但告訴人丙○○沒有明確講說確定是丁○○做的等情。又被害人丙○○於初次警詢中已有指訴砍傷
    伊者被告甲○○是其中一位等情在卷，並有勘驗筆錄附卷足
    稽，是被告甲○○上開聲請調查證據仍不能為被告甲○○有
    利之證明，併此明。
  (九)從而，綜上所述，被告甲○○因不滿被害人丙○○及其友人
    於上開衝突中毆打其母，因而夥同另一名姓名年籍不詳之成
    年男子共同傷害告訴人犯行，事證已臻明確，應依法論科。
二、核被告甲○○所為，係犯刑法第277條第1項之傷害罪。被告
    甲○○與另一名姓名年籍不詳之成年男子，就上開犯行有犯
    意聯絡及行為分擔，均為共同正犯。
三、因而原審適用刑法第277條第1項、第2條第1項前段、修正前
    刑法第28條之規定，並審酌被告甲○○因不滿被害人丙○○
    與友人因停車糾紛與其母發生衝突，即夥同另一名男子持刀
    至告訴人住處行兇報復，惡性實屬不輕，且其犯後始終否認
    犯行，亦無悔意，自不宜寬待，並參酌被害人丙○○所受傷
    勢不輕，而被告甲○○迄至告訴人因病死亡前復無任何道歉
    或賠償意願，被害人丙○○所受傷害顯然已無法獲得彌補等
    一切情狀，量處有期徒刑一年，以示懲儆。又以被告甲○○
    犯罪時間係在96年4月24日之前，合於中華民國96年罪犯減
    刑條例第2條所規定之減刑條件，且無同條例第3條所定不得
    減刑情形，依中華民國96年罪犯減刑條例第2條第1項第3款
    、第7條、第9條之規定，減其宣告刑2分之1，並依修正前刑
    法第41條第1項前段及修正前罰金罰鍰提高標準條例第2條規
    定，併予諭知易科罰金之折算標準。又說明被告甲○○犯本
    件傷害罪所用之刀具，因未扣案，去向及存否均不明，復無
    證據可資認定為槍砲彈藥刀械管制條例所列管之刀械，爰不
    併為沒收諭知等情。本院經核其認事用法，均無不當，量刑
    亦稱妥適。被告上訴意旨，猶執前詞，否認犯罪，為無理由
    ，應予駁回。
據上論結，應依刑事訴訟法第368條，判決如主文。
本案經檢察官李傳來到庭執行職務。
中    華    民    國    98    年    5     月    26    日
                  刑事第五庭    審判長法  官  楊明章
                                      法  官  戴勝利
                                      法  官  顏基典
以上正本證明與原本無異。
不得上訴。
                                      書記官  呂嘉文
中    華    民    國    98    年    5     月    26    日
【附錄】本判決論罪科刑法條：
中華民國刑法第277條：
傷害人之身體或健康者，處3年以下有期徒刑、拘役或1千元以下
罰金。
犯前項之罪因而致人於死者，處無期徒刑或7年以上有期徒刑；
致重傷者，處3年以上10年以下有期徒刑。


司法院資訊處製作；財團法人民間司法改革基金會備份。
